【裁判字號】    99,易,1058
【裁判日期】    990420
【裁判案由】    竊盜等
【裁判全文】
臺灣臺中地方法院刑事判決              99年度易字第1058號
公  訴  人  臺灣臺中地方法院檢察署檢察官
被      告  乙○○
上列被告因竊盜等案件，經檢察官提起公訴（99年度偵字第5321
、7282號），本院進行簡式審判程序，判決如下：
    主          文
乙○○犯如附表所示之罪，各處如附表所示之刑。有期徒刑部分
應執行有期徒刑壹年陸月，如易科罰金，以新臺幣壹仟元折算壹
日。
    犯罪事實及理由
一、乙○○前因竊盜案件，經法院判決、減刑後定執行刑有期徒
    刑5 月確定；又因竊盜案件，經法院判決並定執行刑有期徒
    刑4 月確定，接續執行，於民國97年7 月11日執行完畢。其
    於99年1 月18日凌晨0 時許，在臺中縣潭子鄉○○○路「戰
    鬥前線網咖」店內沙發細縫中，發現丁○○前於98年11月間
    遺失之身分證1 張後，竟意圖為自己不法之所有，基於侵占
    遺失物之犯意，撿拾後予以侵占入己。
二、乙○○另意圖為自己不法之所有，基於竊盜之各別犯意，分
    別於：
  (一)99年1 月中旬某日上午7 時許，在臺中市○○路○ 段912 號
    「GIGI網咖」店前，徒手竊取不詳人士所有之藍銀色腳踏車
    1 台，得手後逃逸，並作為代步使用。
  (二)99年1 月15日上午5 時許，在臺中市○區○○路2 段5 號「
    戰鬥小子網咖」店內，徒手竊取不詳人士所有之BENQ廠牌行
    動電話1 支（序號：000000000000000 號，含不詳門號之
    SIM 卡1 枚）及白色打火機1 個，得手後逃逸，並將竊得之
    SIM 卡丟棄。
  (三)99年1 月15日上午7 時許，在臺中市○○區○○路20巷25號
    「NASA網咖」店內，徒手竊取不詳人士所有之BIG STAR廠牌
    MP3（含耳機）1 組，得手後逃逸。
  (四)99年1 月15日晚間8 時許，在臺中市○○區○○路3 段608
    號「統一超商」店前，見簡昱文所有之車號UH2-392 （起訴
    書誤載為UH2-398 ）號輕型機車停在該處鑰匙未取下，即徒
    手竊取該機車【（價值約新臺幣（下同）4 萬元】，得手後
    逃逸，並作為代步使用。
  (五)99年1 月22日下午2 時許，在臺中縣豐原市○○路32號「豆
    豆網咖」店內，徒手竊取甲○○（起訴書誤載為呂昆民）所
    有之皮爾卡登廠牌風尚S88 型行動電話1 支（序號：000000
    000000000 ，含0000000000門號SIM 卡1 枚），得手後逃逸
    ，並將竊得之SIM 卡丟棄。
  (六)99年1 月23日凌晨0 時18分許，在臺中市○區○○路476 號
    「大都會網咖」騎樓，見戊○○所有之車號ZKJ-698 號輕型
    機車停在該處鑰匙未取下，即徒手竊取該機車及機車置物箱
    內戊○○所有之身分證、健保卡、機車行照、駕照各1 張（
    起訴書漏載竊得之物品包括上開證件），得手後逃逸，並將
    竊得之證件丟棄，機車作為代步使用。嗣乙○○於99年1 月
    25日晚間8 時許，在臺中市○區○○路236 號「大都會網咖
    」店內，為戊○○發覺與其調閱監視器所發現之竊嫌長相相
    似，報警處理，為警查獲，並當場扣得前述竊得之藍銀色腳
    踏車1 台、BENQ廠牌行動電話1 支、白色打火機1 個、BIG
    STAR廠牌MP3 （含耳機）1 組、皮爾卡登廠牌風尚S88 型行
    動電話1 支（已發還）、丁○○之身分證（已發還）。乙○○於其上開一所載侵占遺失物犯行及上開二編號(一)至(五)所載
    竊盜犯行尚未經有偵查犯罪權限之公務員發覺前，即主動向
    警方自首，進而於本院審理中接受裁判。
  (七)99年3 月16日晚間7 時許（起訴書誤載為3 月17日上午5 時
    30分許），在臺中市○○區○○路155 巷5 號對面，見丙○○所有之車號AYH-980 號重型機車停在該處鑰匙未取下，即
    徒手竊取該機車（價值約2 萬元）及機車置物箱內丙○○所
    有之外套1 件（價值約300 元，起訴書漏載竊得之物品包括
    外套1 件），得手後逃逸，並均作為個人使用。嗣於99年3
    月21日晚間6 時20分許，在臺中縣太平市○○路537 號「凱
    業堡網咖」後方停車場為警查獲，並當場扣得前述丙○○失
    竊之機車、鑰匙1 串及外套1 件（機車及鑰匙均已發還，外
    套部分丙○○表示不要領回）。
三、上開犯罪事實，業據被告乙○○於本院審理時坦承不諱，核
    與證人即被害人簡昱文、丁○○、甲○○、戊○○、丙○○
    於警詢時證述財物失竊情節均相符合，並有被害人丁○○、
    甲○○、丙○○領回失竊物品所出具之贓物認領保管單各1
    紙及被告竊取被害人戊○○機車、被害人丙○○機車遭監視
    器錄下之翻拍照片各4 張、8 張在卷可稽，復有前述藍銀色
    腳踏車1 台、BENQ廠牌行動電話1 支、白色打火機1 個、
    BIG STAR廠牌MP3 （含耳機）1 組扣案可資佐證。足見被告
    自白與事實相符。本件事證明確，被告犯行均堪認定。
四、論罪科刑
    核被告上開一犯行所為，係犯刑法第337 條之侵占遺失罪，
    上開二編號(一)至(七)犯行所為，均係犯刑法第320 條第1 項之
    竊盜罪。被告先後1 次侵占遺失物、7 次竊盜犯行，犯意各
    別，行為互殊，應予分論併罰。被告前因竊盜案件，經法院
    判決、減刑後定執行刑有期徒刑5 月確定；又因竊盜案件，
    經法院判決並定執行刑有期徒刑4 月確定，接續執行，於97
    年7 月11日執行完畢，有卷附臺灣高等法院被告前案紀錄表
    可憑，其於有期徒刑執行完畢後5 年內故意再犯上開二編號
    (一)至(七)所載有期徒刑以上之數罪，就其所犯竊盜罪部分均為
    累犯，應依法各加重其刑（被告所犯侵占遺失物罪部分，其
    法定刑為500 元以下罰金，非有期徒刑以上之罪，依法不構
    成累犯，起訴書認亦應構成累犯，容有未合，應予更正）。
    被告前述一所載侵占遺失物犯行及前述二編號(一)至(五)所載竊
    盜犯行，係於有偵查犯罪權限之公務員發覺前，即主動向警
    員自首，進而於本院審理中接受裁判，業據被告供述在卷，
    並有第2 分局偵查佐李文正製作之職務報告附卷可參，此部
    分符合自首要件，爰依刑法第62條前段規定各減輕其刑，並
    就其所犯前述二編號(一)至(五)竊盜罪部分先加後減之。爰審酌
    被告前因竊盜案件，業經法院多次判刑確定並已執行完畢，
    有如前述，其年輕身體健全，不思努力工作賺取生活所需，
    竟一再藉行竊方式牟取他人財物，惡性不輕，本案所竊得之
    財物價值雖非鉅額，惟有部分已丟棄或未查獲而未能發還被
    害人，亦未賠償被害人損失，事後坦承全部犯行，足見尚有
    悔意，及其犯罪動機、目的、手段等一切情狀，分別量處如
    主文所示之刑，並就罰金部分諭知易服勞役之折算標準及就
    有期徒刑部分諭知易科罰金之折算標準，暨就有期徒刑部分
    定其應執行之刑及諭知易科罰金之折算標準。
據上論斷，應依刑事訴訟法第273 條之1 第1 項、第299 條第1
項前段，刑法第320 條第1 項、第337 條、第47條第1 項、第42
條第3 項前段、第41條第1 項前段、第8 項、第51條第5 款，刑
法施行法第1 條之1 ，判決如主文。
中    華    民    國    99    年    4    月     20    日
                  刑事第十一庭  法  官  羅智文
上正本證明與原本無異。
如不服本判決，應於送達後10日內向本院提出上訴狀（須附繕本
），上訴於臺灣高等法院臺中分院。
                                書記官  鄭淑英
中    華    民    國    99    年    4    月     20    日
附表
1.犯罪事實：如犯罪事實及理由欄一所示部分。
  主文：乙○○侵占遺失物，處罰金新臺幣伍仟元，如易服勞役
  ，以新臺幣壹仟元折算壹日。
2.犯罪事實：如犯罪事實及理由欄二編號(一)所示部分。
  主文：乙○○竊盜，累犯，處有期徒刑參月，如易科罰金，以
  新臺幣壹仟元折算壹日。
3.犯罪事實：如犯罪事實及理由欄二編號(二)所示部分。
  主文：乙○○竊盜，累犯，處有期徒刑參月，如易科罰金，以
  新臺幣壹仟元折算壹日。
4.犯罪事實：如犯罪事實及理由欄二編號(三)所示部分。
  主文：乙○○竊盜，累犯，處有期徒刑參月，如易科罰金，以
  新臺幣壹仟元折算壹日。
5.犯罪事實：如犯罪事實及理由欄二編號(四)所示部分。
  主文：乙○○竊盜，累犯，處有期徒刑伍月，如易科罰金，以
  新臺幣壹仟元折算壹日。
6.犯罪事實：如犯罪事實及理由欄二編號(五)所示部分。
  主文：乙○○竊盜，累犯，處有期徒刑參月，如易科罰金，以
  新臺幣壹仟元折算壹日。
7.犯罪事實：如犯罪事實及理由欄二編號(六)所示部分。
  主文：乙○○竊盜，累犯，處有期徒刑陸月，如易科罰金，以
  新臺幣壹仟元折算壹日。
8.犯罪事實：如犯罪事實及理由欄二編號(七)所示部分。
  主文：乙○○竊盜，累犯，處有期徒刑伍月，如易科罰金，以
  新臺幣壹仟元折算壹日。
附錄本案論罪科刑法條
刑法第320條第1項
意圖為自己或第三人不法之所有，而竊取他人之動產者，為竊盜
罪，處5 年以下有期徒刑、拘役或500 元以下罰金（依刑法施行
法第1 條之1 規定，罰金貨幣單位為新臺幣，數額提高為30倍）
。
刑法第337條
意圖為自己或第三人不法之所有，而侵占遺失物、漂流物或其他
離本人所持有之物者，處500 元以下罰金（依刑法施行法第1條
之1 規定，罰金貨幣單位為新臺幣，數額提高為30倍）。

司法院資訊處製作；財團法人民間司法改革基金會備份。
